【裁判字號】    95,交聲,112
【裁判日期】    950223
【裁判案由】    聲明異議
【裁判全文】
臺灣臺中地方法院交通事件裁定         95年度交聲字第112號
原處分機關  交通部公路總局臺中區監理所臺中市監理站
受處分人    甲○○
上列受處分人因違反道路交通管理處罰條例案件，對於交通部公
路總局臺中市監理站民國九十五年一月四日所為之四件裁決（裁
監稽違字第裁六一─Ａ五Ｉ六○三一七二、Ａ五Ｊ七○二八五六
、ＡＥＢ五三四八○六、Ａ五Ｊ一○四七○四號裁決書），聲明
異議，本院裁定如下：
    主  文
異議駁回。
    理  由
一、原處分機關略以：受處分人甲○○，駕駛之車號ＦＺ─九四
    ○號營業用大客車，分別於：(一)、民國九十四年十二月三日
    十五時三十分許；(二)、九十四年十二月一日十六時四十五分
    許；(三)、九十四年十一月二十日九時四十分許；(四)、九十四
    年十二月十八日十五時三十五分許，均在臺北市○○路○段
    處，因在設有禁止臨時停車標線處所臨時停車之違規，為臺
    北市政府警察局大同分局員警當場攔檢舉發，經掣開違規通
    知單，受處分人依於限期內到案提出申訴，該站經查違規屬
    實，遂於九十五年一月四日以裁監稽違字第裁六一─Ａ五Ｉ
    六○三一七二、Ａ五Ｊ七○二八五六、ＡＥＢ五三四八○六
    、Ａ五Ｊ一○四七○四號裁決書，合計裁處罰鍰新臺幣（下
    同）一千二百元整，逾期則依裁決書處罰主文規定裁處，於
    法並無不合等語。
二、本件受處分人甲○○則以：異議人是和欣汽車客運股份有限
    公司（以下稱和欣客運）駕駛員，於遭警方舉發時，係駕駛
    公司所有營業班車，，依公路主管機關核定路線及站牌停靠
    搭載旅客，異議人於公司所屬「經同意之營業路線及設站處
    所」搭載旅客，並未違反汽車運輸業管理規則規定，如此舉
    發無理由，爰聲明異議云云。
三、按汽車駕駛人，臨時停車在設有禁止臨時停車標誌、標線處
    所臨時停車者，處罰鍰三百元以上六百元以下罰鍰；設有禁
    止臨時停車標誌、標線處所不得臨時停車。道路交通管理處
    罰條例第五十五條第一項第三款及道路交通安全規則第一百
    十一條第一項第三款與違反道路交通管理事件統一裁罰標準
    表分別定有明文。又按公路汽車客運業營運班車在市區○○
    路線及設站地點，應依下列原則辦理其行經市區○○路線及
    設站地點：(一)、基於維護當地交通秩序之需要，應與當地政
    府協議定之；(四)、經同意之營運路線及設站地點，當地政府
    如因實際需要得予調整變更，並應函請該管公路主管機關辦
    理。前項各款，如發生爭議，報請上級機關核定之；臺灣省
    轄內公路汽車客運業之「營運管理及處罰」，由交通部委任
    交通部公路總局辦理；直轄市○○○路汽車客運業之「營運
    管理及處罰」，由交通部委辦直轄市政府辦理。汽車運輸業
    管理規則第三十七條、第一百三十九條之一亦定有明文。
四、經查：本件受處分人甲○○，駕駛車號ＦＺ─九四○號營業
    用大客車，於上開時、地，均因在設有禁止臨時停車標線處
    所臨時停車之違規事實，為員警當場舉發，經掣開違規通知
    單移送等情，有前揭舉發通知單及裁決書等在卷可稽。雖受
    處分人以上開情詞置辯，惟查：
(一)、受處分人爭執『於公司（和欣客運）所屬「經同意之營業路
    線及設站處所」搭載旅客，並未違反汽車運輸業管理規則規
    定』云云，依據前揭汽車運輸業管理規則之規定，此等事項
    爭議、營運管理及處罰，或係與當地政府協議之，或由其上
    級機關核定之，或由中央、地方之交通行政部門辦理之問題
    ，均非本院審理之範圍，合先敘明。
(二)、又經本院依職權向臺北市政府交通局函詢本件受處分人遭舉
    發地點是否為和欣客運設置之站牌地點及該地是否劃設有禁
    止臨時停車標線等情，經臺北市政府交通局以九十五年二月
    十五日北市交二字第○九五三○七三八八○○號函復略以：
    查和欣客運承德站設站許可撤銷事宜，經臺北市政府交通局
    於九十四年八月二日北市交二字第○九四三三二三六五○○
    號函提報交通部，函文明定路線調整自九十四年八月十六日
    實施，考量業者有旅客移轉需要，於業者提出申請暫緩撤站
    ，給予三個月緩衝期，期滿後（即九十四年十一月十六日起
    ）原上客站將予撤除，案奉交通部以九十四年九月七日交路
    字第○九四○○四八○七一號函核復依該部公路總局意見辦
    理。故和欣客運公司原設承德路上客站，於九十四年八月十
    六日即應撤銷，惟該公司於九十四年八月十五日依規定向交
    通局申請「臺北市─臺南市○○○路側上客站暫緩撤銷，經
    同意該公司申請二站（原承德路既有站位及國道客運總站）
    並行營運，故最終撤站日期為九十四年十一月十五日；另查
    交通局於九十四年十一月十一日，勘定和欣汽車客運公司及
    阿囉哈客運原設承德路一段五十二至五十八號間，公車停靠
    區塗銷及劃設禁止臨時停車紅線事宜，並於九十四年十一月
    十五日晚間，辦理停靠區塗銷及劃設禁停紅線事宜等語，此
    亦有臺北市政府交通局九十五年二月十五日北市交二字第○
    九五三○七三八八○○號函、九十四年十一月十四日北市交
    二字第○九四三五○四一四○○號函及相關函文影本在卷可
    佐。
(三)、綜上，和欣汽車客運承德站之設站許可既已經撤銷，最終撤
    站日期亦於九十四年十一月十五日到期，且該處亦經交通主
    管機關已塗銷停靠區及劃設禁止臨時停車紅線之標線完畢，
    則和欣客運公司於到期之後，自不得合法使用該處停靠車輛
    。受處分人既為該公司之車輛駕駛人，自亦不得在設有禁止
    臨時停車標線之處所臨時停車，其以該公司經同意之營業路
    線及設站處所搭載旅客，未違反汽車運輸業管理規則置辯，
    自無可採。本院經查亦無任何證據足資證明執勤警員有捏造
    事實、違法取締之情事，則執勤警員本其維護交通秩序、安
    全職責所為之當場舉發，自應受到合法、正確之推定。受處
    分人至今亦無法提出任何對其有利之證據供本院參酌，其空
    言指摘原處分不當，自不足採。是受處分人確有上開違規情
    事，堪以認定。從而，原處分機關據以援引上開規定，合計
    裁處罰鍰一千二百元整，逾期則依裁決書處罰主文規定處罰
    ，並無不當。本件聲明異議為無理由，應予駁回。
五、據上論斷，應依道路交通管理處罰條例第八十七條第二項，
    道路交通案件處理辦法第十九條，裁定如主文。
中    華    民    國    95    年    2     月    23    日
                  交通法庭  法  官  張清洲
以上正本證明與原本無異。
如不服本裁定，應於送達後五日內，向本院提出抗告狀。
                            書記官  沈筱玲
中    華    民    國    95    年    2     月    23    日


司法院資訊處製作；財團法人民間司法改革基金會備份。
